臺灣桃園地方法院刑事判決　　　　　　　　　　　　　　九十年度自字第一四二號
　　自　訴　人　甲○○
　　擔當自訴人　台灣桃園地方法院檢察署檢察官
　　被　　　告　乙○○
　　選任辯護人　林清漢律師
右列被告因竊盜等案件，經自訴人提起自訴，本院判決如左：
    主  文
乙○○竊盜，處有期徒刑肆月，如易科罰金，以佰元折算壹日；又以強暴妨害人行
使權利，處拘役貳拾日，如易科罰金，以佰元折算壹日。
    事  實
一、乙○○與甲○○原係男女朋友關係，甲○○於九十年三月三十一日凌晨至桃園縣
    楊梅鎮○○○路三四四號九樓乙○○之住處觀看錄影帶，乙○○意圖為自己不法
    之所有，於同日一時許趁甲○○不注意之際竊取甲○○所有放置於該屋內之現金
    新台幣（下同）四萬元及鑽表一支得手。同日中午甲○○將其車送維修時，始發
    現其原欲支付修車款之現金四萬元及上開鑽表失竊。該日下午甲○○乃返回找尋
    乙○○，找到後甲○○於其車上質問乙○○竊盜其財物之事，乙○○初則否認，
    因甲○○稱欲向警方報案，乙○○始承認行竊之事，惟表示現金已不存在，僅歸
    還鑽表。甲○○仍駕車載乙○○往桃園縣警察局中壢分局方向前進，行至中壢分
    局停車場時，甲○○即欲下車至中壢分局報案，乙○○因恐警方追查其竊盜犯嫌
    ，乃出手強拉甲○○阻止其下車報案，而妨害甲○○行使向偵查機關申告犯罪之
    權利，甲○○因而未能下車向警方報案。經乙○○於車上向甲○○保證返還所竊
    款項，甲○○乃同意不報警處理，惟乙○○書並未依約償還款項。
二、案經自訴人提起自訴。
    理  由
一、本件自訴人於審判期日經本院合法傳喚無正當理由不到庭，爰通知台灣桃園地方
    法院檢察署檢察官擔當訴訟。
二、訊之被告乙○○雖坦承其有於上開時、地竊取自訴人之現金一千元，及於中壢分
    局停車場拉自訴人之手阻止其下車不諱，惟否認其有竊取自訴人之鑽表，辯稱：
    伊只有拿自訴人的一千元而已，並非自訴人所稱之四萬元云云。查：
  (一)被告竊取自訴人財物之事，除經自訴人堅指不移外，並有被告於九十年三月三十
    一日書立之自白悔過書在卷可稽。該自白悔過書內容載：「本人乙○○因偷取甲
    ○○小姐財物（於九十年三月三十一日凌晨一時左右在本人之弟楊梅鎮家中），
    偷取後甲○○小姐發現，本人也歸還財物，本人也深感後悔，謝謝甲○○小姐暫
    時不予追究，並保留法律追訴權，如本人有再犯願接受法律制裁，但因恐空口無
    憑，特立此書」。依該內容所載，足證被告確有竊取自訴人財物之事。雖其未載
    被告所竊之財物為何者，然自訴人確有於九十年三月三十一日將其車送修之事，
    且其修車費計達三萬一千九百四十九元，自訴人未以現金給付而於同日十四時四
    十三分以信用卡支付，有中華賓士汽車股份有限公司桃園廠出具之修車帳單及自
    訴人刷卡之簽帳單影本在卷可參，自訴人修車款與其所述失竊之金額相近，足信
    自訴人確有準備其所述之四萬元以供修車之用。而自訴人確有鑽表一事，亦據其
    提出愛彼表之購買證明書在卷，參以被告於自白書中載有財物已經歸還之語，核
    與自訴人所稱被告返還鑽表之言相符，如自訴人有意謊稱被告行竊之事，自可再
    稱被告未經返還鑽表，何須為被告已返還鑽表之陳述？堪信自訴人此部分所言為
    真。被告雖稱其僅拿取一千元而已，然被告自稱其與自訴人為男女朋友關係，以
    其所述之關係察之，男女朋友於日常生活中本即有互相接應金錢之事，如被告所
    須者僅為一千元，其向自訴人開口即可，何須以偷盜方式為之？再一般人於失竊
    一千元時，多自認倒楣而了事，鮮有因此而要求書立悔過書更少為此而興訟者，
    被告與自訴人既為男女朋友，而被告猶為其竊行須書立自白悔過書；自訴人更因
    被告偷盜之事而與自訴人發生不快，自訴人且欲至警局報案，亦為被告所自承，
    亦信自訴人失竊者，非止被告所辯之一千元而已，是自訴人指稱被告竊取其四萬
    元及鑽表之言應屬可信，被告所辯無非卸責之詞，要不可採。
  (二)被告於自訴人欲下車報警時，阻止自訴人下車之事，亦經自訴人指證在卷，且被
    告亦自承其有拉自訴人之手以阻止自訴人下車，而自訴人因與被告在車上拉扯受
    傷，亦有其診斷證明書在卷可稽，該診斷證明書載自訴人受有右前臂挫傷瘀血之
    傷害，以當時自訴人駕車，被告坐於自訴人右側觀之，自訴人右臂受傷與被告所
    承其拉自訴人之手情節相符，是被告以強暴之方法阻止自訴人下車而妨害自訴人
    向警方申告犯罪之權利亦明，被告此部分之犯行亦堪認定。
三、核被告所為，係犯刑法第三百零四條第一項、第三百二十條第一項之罪。被告所
    犯上開二罪，罪名不同，犯意各別，應予分論併罰之。本院審酌被告竊取財物之
    價值、其妨害自訴人行使權利之手段尚輕，所生危害非大、被告與自訴人之關係
    ，及其犯後態度等一情狀，各罪量處如主文所示之刑，並各諭知易科罰金之折算
    標準，以示懲儆。
四、自訴人另以被告阻止其下車報案而毆打自訴人致其受傷，認其涉有刑法第二百七
    十七條第一項之傷害罪。查告訴乃論之罪，自訴人經合法傳喚，無正當理由不到
    庭者，以撤回自訴論，刑事訴訟法第三百三十一條第一項定有明文。本件自訴人
    所訴此部分之傷害罪名，依刑法第二百八十七條前段規定，係屬告訴乃論，而自
    訴人前經本院傳喚於九十年十月十二日到庭審理，傳票已於九十年九月二十六日
    送達，有送達證書在卷可稽，自訴人於該日即未到庭，揆諸上開規定，其所訴傷
    害部分即以撤回自訴論，併此明。
據上論斷，應依刑事訴訟法第二百九十九條第一項前段、第三百四十三條、刑法第三
百零四條第一項、第三百二十條第一項、第四十一條第一項前段，罰金罰鍰提高標準
條例第一條、第二條，判決如主文。
本案經檢察官許炳文到庭執行職務。
中      華      民      國      九十一      年    九      月    十二    日
                                臺灣桃園地方法院刑事第三庭
                                    法  官    林明洲
右正本證明與原本無異。
如不服本判決，應於送達後十日內，向本院提出上訴狀。
                                    書記官    陳韻如
中      華      民      國      九十一      年    九      月    十二    日
附論罪科刑依據之法條：
刑法第三百零四條
以強暴、脅迫使人行無義務之事或妨害人行使權利者，處三年以下有期徒刑、拘役或
三百元以下罰金。
前項之未遂犯罰之。
刑法第三百二十條
意圖為自己或第三人不法之所有，而竊取他人之動產者，為竊盜罪，處五年以下有期
徒刑、拘役或五百元以下罰金。
意圖為自己或第三人不法利益，而竊佔他人之不動產者，依前項之規定處斷。
前二項之未遂犯罰之。
